臺灣臺東地方法院民事裁定　九十一年聲字第一○號
　　聲　請　人　丙○○
　　相　對　人　己○○
　　　　　　　　乙○○
　　　　　　　　戊○○
　　　　　　　　甲○○
　　　　　　　　丁○○
右當事人間聲請返還擔保金事件，本院裁定如左：
    主      文
聲請駁回。
聲請程序費用由聲請人負擔。
    理      由
一、按訴訟終結後，供擔保人證明已定二十日以上之期間，催告受擔保利益人行使權
    利而未行使者，法院應依供擔保人之聲請，以裁定命返還其提存物或保證書，民
    事訴訟法第一百零四條第一項第二款定有明文。而此所謂訴訟終結，應從廣義解
    釋，包括執行程序終結在內，亦即債權人若確已聲請撤銷假扣押或假處分裁定，
    並撤回假扣押或假處分執行之聲請，復定二十日以上之期間催告受擔保利益人即
    相對人行使權利而未行使者，不妨適用上開條文之規定，准許債權人領回其因聲
    請假扣押或假處分而提供之擔保金（最高法院七十五年度台抗字第二六一號裁判
    意旨參照）。
二、本件聲請意旨略以：聲請人即債權人前遵鈞院八十九年度全字第二十一號假處分
    裁定，以鈞院八十九年度存字第二五號提存新台幣（下同）一百萬元在案，茲因
    前開假處分裁定業經鈞院以八十九年度聲字第六十六號裁定撤銷確定，並經鈞院
    民事執行處據以撤銷八十九年度執全字第三二號假處分強制執行事件，聲請人在
    此執行程序終結後，催告相對人於二十日內行使權利，而未行使；其中相對人甲
    ○○之住所設於雲林縣北港鎮○○里○鄰○○路五號，而聲請人所催告相對人甲
    ○○行使權利之存證信函經交郵送達後，郵務人員於十二月五日及十二月六日兩
    度按址送達，均因收件人不在而退回北港郵局，並於十二月七日繕發招領通知單
    請收件人到郵局領取，似此，應解為聲請人催告之意思表示已到達相對人之支配
    範圍，置於相對人隨時可了解其內容之客觀狀態，應認為意思表示已到達而發生
    效力，爰依法聲請返還鈞院八十九年度存字第二五號擔保金等語。並據提出本院
    八十九年度全字第二十一號民事裁定、民事執行處東院生民執全天三二字第三○
    八一五號通知、八十九年度存字第二五號提存書、大宗存證信函執據聯、臺東郵
    局第二三五號存證信函、掛號郵件各一份、傳真查詢國內各類掛號郵件查單五紙
    為證（均為影本）。
三、經查，聲請人主張其前遵本院八十九年度全字第二一號假處分裁定，以本院八十
    九年度存字第二五號提存一百萬元在案，嗣因前開假處分裁定經本院以八十九年
    度聲字第六十六號裁定撤銷確定，而本院八十九年度執全字第三二號假處分強制
    執行程序亦因之終結之事實，業據本院調本院前開各卷宗查核屬實。再查，聲請
    人主張其已於執行程序終結後催告相對人於二十日內行使權利之事實，雖據提出
    存證信函一份及傳真查詢國內各類掛號郵件查單五紙為證，惟其中寄送相對人甲
    ○○戶籍住址即雲林縣北港鎮○○里○鄰○○路五號之存證信函係於九十年六月
    八日因逾期而退回，嗣聲請人再交郵送達，仍經郵局於九十年十二月七日繕發招
    領通知單而未經相對人甲○○收受，有前述掛號郵件查單及掛號郵件附卷可稽，
    尚難認已生對相對人甲○○催告之效力，是本院認相對人甲○○並未收受聲請人
    催告行使權利之存證信函，則揆諸首揭法律規定及說明，聲請人本件聲請，即屬
    於法未合，應予駁回。
四、依民事訴訟法第一百零六條、第一百零四條第一項第二款、第九十五條、第七十
    八條，裁定如主文。
中　　　華　　　民　　　國　　九十一　　年　　　三　　　月　　　八　　　日
                              臺灣臺東地方法院民事庭
~B法　　　官　張震武
右為正本係照原本作成。
如對本裁定抗告應於送達後十日內向本院提出抗告狀。（須附繕本）
中　　　華　　　民　　　國　　九十一　　年　　　三　　　月　　　八　　　日
~B法院書記官　王希文
